臺灣臺東地方法院刑事判決　　　　　　　 100年度易字第76號
公　訴　人　臺灣臺東地方法院檢察署檢察官
被　　　告　張　永
上列被告因竊盜案件，經檢察官提起公訴（100年度偵字第472號
），被告於本院準備程序中就被訴事實為有罪陳述，經本院合議
庭裁定由受命法官獨任進行簡式審判程序，並判決如下：
    主  文
張永犯攜帶兇器竊盜罪，累犯，處有期徒刑柒月。扣案之老虎鉗
1支、十字螺絲起子1支、手套1雙、螺絲扳手2支及吊鍊機1具，
均沒收之。
    事  實
一、張永前於民國96間因竊盜案件，經本院以97年度易字第11號
    判決分別判處有期徒刑6月、7月、8月，應執行有期徒刑1年
    6月確定，入監服刑後於98年4月27日縮短刑期假釋出監並付
    保護管束，嗣於98年8月6日保護管束期滿未經撤銷假釋，視
    為執行完畢。詎其猶不知悛悔，復意圖為自己之不法所有，
    ，基於竊盜之犯意，於100年2月19日凌晨3時30分許，騎乘
    NK3-803號機車，持其所有客觀上具有危險性而足為兇器之
    老虎鉗1支、十字螺絲起子1支、螺絲扳手2支及吊鍊機1具等
    物品，至臺東縣東河鄉都蘭村14鄰10號旁，手戴布質手套竊
    取臺東縣東河鄉公所所有之公物路燈（5支）內之電纜線8mm
    銅線95公尺（重41公斤）及2mm銅線10公尺（重2公斤），並
    將上揭電纜線放置於前開機車腳踏墊上，嗣為居民姜清武發
    現後，即騎乘機車往南方向逃逸，途中先後將上揭所竊得之
    電纜線4捆、1捆分別棄置於臺11線公路旁之加母子灣海邊及
    該公路147.8公里處路旁水溝。員警於姜清武報案後，沿線
    於該公路148.1公里處附近追攔張永，經騎乘機車趕至之姜
    清武當場指認張永即為竊賊後，將之逮捕，並至上開棄物地
    尋回上揭電纜線，而查獲上情。
二、案經臺東縣警察局成功分局報告臺灣臺東地方法院檢察署檢
    察官偵查起訴，並經本院改依簡式程序審理。
    理  由
一、本件被告張永所犯係死刑、無期徒刑或最輕本刑為3年以上
    有期徒刑或高等法院管轄第一審案件以外之罪，其於準備程
    序進行中，先就被訴事實為有罪之陳述，經本院告知簡式審
    判程序之旨，並聽取檢察官及被告之意見後，經合議庭裁定
    由受命法官獨任進行簡式審判程序，是依刑事訴訟法第273
    條之2規定，本件之證據調查，不受同法第159條第1項、第1
    61條之2、第161條之3、第163條之1及第164條至第170條規
    定之限制，合先敘明。
二、上揭犯罪事實，業據被告於本院行準備程序及審理時坦承不
    諱，核與證人張榮耀於警詢時、姜清武於警詢時及偵查中、
    王正義、龔黔人於偵查中之陳述相符，復有警卷所附職務報
    告、搜索同意書、勘察採證同意書、臺東縣警察局成功分局
    扣押筆錄、扣押物品收據、贓物認領保管單、刑案現場測繪
    圖各1份及刑案現場照片65張在卷可稽，並有老虎鉗1支、十
    字螺絲起子1支、手套1雙、螺絲扳手2支及吊鍊機1具扣案可
    佐，足認被告自白與事實相符，可以採信。綜上，本案事證
    明確，被告犯行堪予認定，應依法論科。
三、按刑法第321條第1項第3款之罪，係以行為人攜帶兇器竊盜
    為其加重條件，此所謂兇器，其種類並無限制，凡客觀上足
    以對人之生命、身體安全構成威脅，具有危險性之兇器均屬
    之，且祇須行竊時攜帶此種具有危險性之兇器為已足，並不
    以攜帶之初有行兇之意圖為必要（最高法院79年台上字第52
    53號判例意旨可資參照）。查本件被告竊盜時所持用之老虎
    鉗1支、十字螺絲起子1支、螺絲扳手2支及吊鍊機1具，其質
    地堅硬，若持以攻擊人，將產生一定之危害，自屬足以傷害
    人之生命、身體之兇器。是核被告所為，係犯刑法第321條
    第1項第3款之攜帶兇器竊盜罪。被告有如事實欄所載前案科
    刑及執行之情形，有臺灣高等法院被告前案紀錄表乙份在卷
    可考，其於有期徒刑執行完畢後5年內，故意再犯本案有期
    徒刑以上之罪，為累犯，應依刑法第47條第1項之規定加重
    其刑。爰審酌被告有竊盜前科，缺乏尊重他人財產權之意識
    ，本次再為竊盜之犯行，原不宜輕縱，惟念本件其所竊財物
    價值非鉅，並經被害人領回，且被告犯後坦承犯行，態度尚
    稱良好，並考量其犯罪手段、智識程度及生活狀況等一切情
    狀，量處如主文所示之刑，以示懲儆。至公訴人雖就被告具
    體求刑請求量處有期徒刑2年，惟本院認以量處如主文所示
    之刑為適當，公訴人之求刑，核屬過重，附此敘明。另扣案
    之老虎鉗1支、十字螺絲起子1支、手套1雙、螺絲扳手2支及
    吊鍊機1具，均為被告所有，業據被告陳明在卷，且為本件
    犯罪所用之物，爰依刑法第38條第1項第2款規定，併予宣告
    沒收。至扣案之繩索1條、黃色布袋1個及統一發票1張(警卷
    第22頁），查無積極證據證明係供本案犯罪所用或預備供本
    案犯罪所用之物，爰均不另為沒收之諭知。
據上論斷，應依刑事訴訟法第273條之1第1項、第299條第1項前
段，刑法第321條第1項、第47條第1項、第38條第1項第2款，判
決如主文。
本案經檢察官洪政和到庭執行職務。
中    華    民    國    100  年    4    月    28    日
                  刑事第一庭  法  官  楊峻宇
以上正本證明與原本無異。
如不服本判決應於收受送達後10日內向本院提出上訴書狀，並應
敘述具體理由；其未敘述上訴理由者，應於上訴期間屆滿後20日
內向本院補提理由書（均須按他造當事人之人數附繕本）。「切
勿逕送上級法院」。告訴人或被害人對於本判決如有不服，請書
具不服之理由狀，請求檢察官上訴者，其上訴期間之計算係以檢
察官收受判決正本之日期為準。
                              書記官  黃健豪
中    華    民    國   100    年    4     月    28    日
附錄論罪科刑法條：
刑法第321條第1項(新法)
（加重竊盜罪）
犯竊盜罪而有下列情形之一者，處 6 月以上、5 年以下有期徒
刑，得併科新臺幣 10 萬元以下罰金：
一、侵入住宅或有人居住之建築物、船艦或隱匿其內而犯之者。
二、毀越門扇、牆垣或其他安全設備而犯之者。
三、攜帶兇器而犯之者。
四、結夥三人以上而犯之者。
五、乘火災、水災或其他災害之際而犯之者。
六、在車站、埠頭、航空站或其他供水、陸、空公眾運輸之舟、
    車、航空機內而犯之者。
前項之未遂犯罰之。